臺灣屏東地方法院刑事判決　　　　　　100年度交易字第218號
公　訴　人　臺灣屏東地方法院檢察署檢察官
被　　　告　李戊元
上列被告因公共危險案件，經檢察官提起公訴（100 年度偵字第
4689號），被告於本院準備程序中就被訴事實為有罪之陳述，經
本院合議庭裁定由受命法官獨任進行簡式審判程序，並判決如下
：
    主  文
李戊元犯不能安全駕駛動力交通工具罪，處有期徒刑柒月。
    事  實
一、李戊元前因酒後駕車之公共危險案件，分別於97年11月24日
    經本院以97年度交簡字第860 號判決科處罰金新臺幣6 萬元
    確定、於99年3 月22日經臺灣高雄地方法院以99年度審交簡
    字第730 號判決判處拘役59日確定、於99年6 月30日經本院
    以99年度交簡字第402 號判決判處有期徒刑4 月確定、於10
    0 年1 月4 日經臺灣高雄地方法院以99年度審交簡字第3711
    號判決判處有期徒刑5 月確定（執行中，不構成累犯）。其
    明知服用酒類後視線、判斷、理解能力均受到相當程度影響
    而減退，致發生車禍之危險性較高，仍於100 年3 月8 日上
    午11時許，在其位於高雄市美濃區吉洋里吉豐18號住處內與
    友人飲用米酒1 瓶後，至同日上午11時30分許，已達不能安
    全駕駛動力交通工具之程度，仍因欲至屏東縣里港鄉江南巷
    河堤公園內與友人唱歌，而騎駛車牌號碼CQ8-807 號重型機
    車上路，迨於同日下午2 時30分許，沿屏東縣里港鄉江南巷
    由西往東方向行駛，而行駛至屏東縣里港鄉江南巷某處時，
    因酒後操控能力欠佳及辨識力、注意力、反應能力均減弱不
    能安全駕駛，致不慎自行摔車跌倒在地，為人報警送往行政
    院衛生署旗山醫院，嗣於同日下午3 時53分許，經警委託前
    開醫院抽血檢驗，測得其血液中所含酒精濃度225mg/dl（換
    算呼氣酒精濃度1.125mg/L ），而查悉上情。
二、案經屏東縣政府警察局里港分局報告臺灣屏東地方法院檢察
    署檢察官偵查起訴，並經本院改依簡式審判程序審理。
    理  由
一、按簡式審判程序之證據調查，不受第159 條第1 項之限制，
    刑事訴訟法第273 條之2 定有明文，是依上開規定，於行簡
    式審判程序之案件，被告以外之人於審判外之陳述，除有其
    他不得作為證據之法定事由外，應認具有證據能力。查本案
    如下引用被告以外之人於審判外之陳述，因本案採行簡式審
    判程序，復無其他不得作為證據之法定事由，揆諸首揭說明
    ，應認均具有證據能力，合先敘明。
二、上揭事實，業據被告李戊元於本院準備程序及審理時均坦承
    不諱（參見本院卷第12頁背面、第15頁），又被告確於事實
    欄所載時地自行摔車跌倒在地而肇事之情，有道路交通事故
    現場圖1 份、道路交通事故調查報告表（一）（二）各1 份
    、現場暨機車照片6 張、屏東縣政府警察局舉發違反道路交
    通管理事件通知單2 份附卷可證（附於警卷第7 至12、15頁
    ），再者，被告肇事後經警委託行政院衛生署旗山醫院抽血
    檢驗，其血液中所含酒精濃度達225mg/dl之情，有前開醫院
    微量元素/ 藥/ 毒物測定檢驗結果單1 紙附卷可稽（附於上
    開警卷第13頁），另屏東縣政府警察局里港分局交通隊里港
    小隊警員觀察被告肇事後之生理反應及行動表現「被告查獲
    、測試或訊問過程，呈現含糊不清、意識模糊、注意力無法
    集中及呆滯木僵。」等情事，有卷附之刑法第185 條之3 案
    件測試觀察紀錄表1 紙在卷可參（附於前開警卷第14頁）；
    此外，依交通部運輸研究所90年9 月24日運安字第90000585
    4 號函所載呼氣中酒精濃度每公升含量為0.25毫克，即相當
    於血液中酒精濃度（ＢＡＣ）百分之0.05，且依該函所附該
    所79年「駕駛人行為反應之研究─酒醉駕車對駕駛行為之分
    析研究」指出：(一)ＢＡＣ達百分之0.03至百分之0.05時，
    對駕駛能力之影響為：多數駕駛人心境逐漸變幻不定，視覺
    與反應靈敏性減弱，對速度及距離的判斷力差。對心理行為
    之影響為：觀察力逐漸欠缺，心情漸趨輕鬆，自信心增加，
    多話，精神狀態處於陶醉感。(二)ＢＡＣ到達百分之0.05至
    百分之0.08時，對駕駛能力之影響為：反應遲鈍，駕駛能力
    受損，遲而不決或決而不行。對心理行為之影響為：情緒鬆
    弛，感情與行為趨向誇張，肌肉不協調，精神處於興奮狀態
    。(三)ＢＡＣ到達百分之0.08至百分之0.15時，對駕駛能力
    之影響為：判斷力嚴重受到影響，體能與精神協調受損，駕
    駛之體能困難增加。對心理行為之影響為：產生情緒異常現
    象，步伐不平穩，言語不清，反應惡劣，記憶及判斷力受損
    ，精神處於錯亂狀態。(四)超過百分之0.15時，對駕駛能力
    之影響為：視線搖晃，駕駛已進入恍惚狀態，判斷及理解遭
    到扭曲，駕駛不穩定。對心理行為之影響為：意識不明，嘔
    吐，站、走及講話困難，責任感喪失，精神處於麻痺狀態。
    (五)超過百分之0.5 時，對駕駛人能力之影響為：無法開車
    。對心理行為之影響為：爛醉如泥，失去知覺可能致死，精
    神處於昏睡狀態。被告於本案所測得血液中酒精濃度（ＢＡ
    Ｃ）為百分之0.225 ，換算呼氣所含酒精成分相當於每公升
    1.125 毫克，依上開說明，其視線、判斷、理解能力均受到
    相當程度之影響而減退，駕駛能力呈不穩定狀態。復參酌案
    發時被告駕駛過程，因酒後騎駛上開機車自行摔倒而肇事之
    情形，堪認被告於上揭時地騎車之時，已因服用酒類而處於
    不能安全駕駛動力交通工具之程度無疑。綜上事證參互析之
    ，足認被告上開自白確與事實相符，堪信為真實，其前揭犯
    行事證明確，堪予認定，應依法論科。
三、核被告所為，係犯刑法第185 條之3 不能安全駕駛動力交通
    工具罪。爰審酌被告已有如事實欄所載之多次公共危險前科
    紀錄，並甫於100 年1 月28日酒後駕車上路，因公共危險案
    件，於100 年4 月25日經臺灣高雄地方法院以100 年度交簡
    字第1367號判決判處有期徒刑6 月確定，有臺灣高等法院被
    告前案紀錄表及臺灣高雄地方法院100 年度交簡字第1367號
    刑事判決書在卷可憑，仍不思警惕，而為本案犯行，顯見先
    前各次犯行，迭經判處得易科罰金或易服勞役之刑罰，仍未
    生遏阻之效，猶於明知酒精成分對人之意識能力具不良影響
    ，酒後駕車對一般往來之公眾及駕駛人自身俱有高度危險性
    ，仍貿然騎車上路，不單漠視自己安危，尤枉顧公眾安全，
    對交通安全所生危害甚鉅，而乏尊重其他用路人生命、財產
    安全之觀念，並參酌本次經換算後呼氣酒精濃度測定值為每
    公升1.125 毫克，已對其他用路人之生命、身體安全構成相
    當程度之危險，並考量其犯後坦承犯行之態度，暨其犯罪之
    動機、目的及其生活狀況與智識程度等一切情狀，量處如主
    文所示之刑，以示懲儆。
據上論斷，應依刑事訴訟法第273 條之1 第1 項、第299條第1項
前段，刑法第185 條之3，判決如主文。
本案經檢察官陳立興到庭執行職務。
中    華    民    國   100    年    7     月    28    日
                    交通法庭  法  官  謝濰仲
以上正本證明與原本無異。
如不服本判決應於收受判決後10日內向本院提出上訴書狀，並應
敘述具體理由；其未敘述上訴理由者，應於上訴期間屆滿後20日
內向本院補提理由書（均須按他造當事人之人數附繕本）「切勿
逕送上級法院」。
中    華    民    國   100    年    7     月    28    日
                              書記官   溫訓暖
附錄本案論罪科刑法條全文：
刑法第185條之3
服用毒品、麻醉藥品、酒類或其他相類之物，不能安全駕駛動力
交通工具而駕駛者，處1 年以下有期徒刑、拘役或科或併科15萬
元以下罰金。